臺灣高等法院臺南分院刑事裁定
111年度聲再字第97號
聲  請  人  李念慈


上列聲請人因聲請再審案件，對於本院110年度抗字第377號中華
民國110年5月21日確定裁定，聲請再審，本院裁定如下：
    主  文
再審之聲請駁回。
    理  由
一、按再審乃為確定判決認定事實錯誤所設之救濟程序，是聲請
    再審之客體應為「確定之判決」，至於裁定，則不得作為聲
    請再審之客體，此觀刑事訴訟法再審編就確定裁定並無得聲
    請再審之規定自明（最高法院108年度台抗字第941、938、9
    47號裁定意旨參照）。而此項得否作為聲請再審之客體，又
    屬首應調查、審認之事項，倘有違背，法院即應以再審之聲
    請不合法律上程序，依刑事訴訟法第433條裁定駁回再審之
    聲請。
二、經查：
　㈠聲請人即受裁定人李念慈，因涉犯刑法第304條強制罪及同法
    第354條毀損罪等罪，於檢察官偵查中，經臺南市政府警察
    局第二分局員警執行拘提到案，其乃聲請提審案件，並聲請
    閱覽交付該109年度偵字第21700號妨害自由案之卷證資料一
    事，經臺灣臺南地方法院以：本院於110年4月16日依職權調
    查結果，並無聲請人已受合法傳喚應於偵查時到庭應訊之任
    何事證，而於110年4月16日上午庭訊後當庭將聲請人釋放，
    而上開裁定不得聲明不服，故該案件當時即已確定乙節，有
    提審聲請書、訊問筆錄、相關案件卷宗等在卷可憑。聲請人
    嗣於同日下午4時許具狀聲請閱覽提審案件之相關卷證，有
    刑事聲請閱覽全卷狀上之法院收文戳章可查，該提審案件已
    非「審判中」之案件，與刑事訴訟法第33條第2項前段所規
    定之「審判中」之要件不符為由，經原審法院以110年度聲
    字第653號裁定聲請駁回後，聲請人不服提起抗告(聲請人之
    書狀係載明刑事「聲請更正錯誤、補充裁定」暨閱覽全卷狀
    ，並主張聲請人係110年4月16日當庭聲請閱覽拘票，返回當
    日下午係補聲請狀等語，本院認應視為抗告），嗣經本院於
    110年5月21日以110年度抗字第377號裁定認其抗告無理由，
    而裁定駁回確定在案。
　㈡聲請人係對本院110年度抗字第377號「確定裁定」聲請再審
    ，有卷附聲請人所提書狀在卷可稽（見本院卷第3頁），該
    書狀雖未記載「聲請再審」之文字，然已載明係對本院110
    年度抗字第377號刑事裁定表示刑事「聲請更正錯誤、補充
    裁定」暨閱覽全卷狀（19）等語，顯係對本院110年度抗字
    第377號駁回其閱覽卷宗之聲請所為確定裁定表示不服，應
    視為聲請再審。此與聲請再審者應以「確定判決」為限之規
    定不符。依上開說明，本件再審之聲請，程序顯屬違背規定
    ，應予駁回。又本件是因聲請人再審聲請違背規定而不合法
    ，而駁回其聲請，自無須通知聲請人到場，或聽取其意見，
    併此敘明。
三、據上論結，應依刑事訴訟法第433條，裁定如主文。
中　　華　　民　　國　　111 　年　　9 　　月　　19　　日
                  刑事第二庭    審判長法  官  楊清安
                                      法  官  蕭于哲
                                      法  官  陳珍如
以上正本證明與原本無異。
不得抗告。
　　　　　　　　　　　　　　　　　　　書記官  許睿軒
中　　華　　民　　國　　111 　年　　9 　　月　　19　　日